【裁判字號】    91,重附民上,25
【裁判日期】    920314
【裁判案由】    背信等
【裁判全文】
臺灣高等法院刑事附帶民事訴訟判決              九十一年度重附民上字第二五號
    上  訴  人  龍達塑膠股份有限公司
    法定代理人  甲○○
    被上訴人    乙○○
上訴人對右被上訴人因背信等案件（本院：九十一年度上易字第一二六二號）提起附
帶民事訴訟請求損害賠償，經台灣板橋地方法院八十九年度重附民字第四號，中華民
國九十年九月二十八日第一審判決，上訴人提起上訴，本院判決如左：
    主  文
上訴駁回。
    事  實
一、上訴聲明：廢棄原判決，被上訴人應給付上訴人新台幣（下同）一千萬元及自起
    訴狀繕本送達翌日起至清償日止，按週年利率百分之五計算之利息。其陳述略稱
    ：被上訴人為龍達塑膠股份有限公司（下簡稱「龍達公司」）業務課課長。龍達
    公司之主要營業項目為生產、銷售工業用安全防護器具（如防護面罩、護目鏡、
    耳罩、安全帽等），被上訴人見公司營運獲利狀況良好，乃心生自立門戶之念，
    並共同意圖為自己不法之所有，於八十七年年初某日，竊取公司所有之客戶資料
    、產品設計圖及放電模（製造護目必要之設備）。嗣被上訴人為求其自行在外所
    生產之產品能順利外銷歐洲共同市場，竟意圖為自己不法之利益，另於八十七年
    二月間及四、五月間，將龍達公司所生產之產品送往設於法國之歐洲共同市場標
    準檢驗單位ＩＮＲＳ測試，並取得ＩＮＳＲ所發給之「ＣＥ」認證，致生損害於
    龍達公司利益。後被上訴人因見事跡敗露，乃於八十八年四月底請辭，並於取得
    認證、完成生產準備事宜後之八十七年十二月八日，成立「七易企業有限公司」
    （下稱「七易公司」），其主要營業項目與龍達公司相同，其客戶亦與龍達公司
    大部分相同，因認被上訴人涉犯刑法第三百二十條第一項竊盜罪嫌、第三百四十
    二條背信罪嫌，並經公訴人起訴在案。按因故意或過失，不法侵害他人之權利者
    ，負損害賠償責任，準此，上訴人自得向被上訴人請求損害賠償等語。
二、被上訴人未為任何聲明或陳述，亦未提出任何書狀。
    理  由
一、按刑事訴訟諭知無罪、免訴或不受理之判決者，應以判決駁回原告之訴，刑事訴
    訟法第五百零三條第一項前段定有明文。
二、經查：本件被上訴人被訴背信等一案，業經台灣板橋地方法院於九十年九月二十
    八日以八十八年度易字第四三六六判決諭知被上訴人無罪。嗣檢察官不服原判決
    提起上訴後，亦經本院判決上訴駁回在案（案號：九十一年度上易字第一二六二
    號），此有本院九十一年度上易字第一二六二號刑事卷宗全卷為憑。依上開說明
    ，上訴人提起之附帶民事訴訟自應予以駁回。原審為駁回上訴人起訴之判決，經
    核於法並無違誤，上訴意旨指摘原判決不當求予改判，即無理由，應予駁回。
三、據上論斷，應依刑事訴訟法第四百九十條前段、第三百六十八條，判決如主文。
中      華      民      國      九十二    年      三    月      十四    日
                              台灣高等法院刑事第二十二庭
                                  審判長法  官  溫  耀  源
                                        法  官  何  菁  莪
                                        法  官  邱  同  印
右正本證明與原本無異。
如不服本判決應於收受送達後十日內向本院提出上訴書狀，其未敘述上訴之理由者並
得於提起上訴後十日內向本院補提理由書（均須按他造當事人之人數附繕本）。
                                        書記官  莊  昭  樹
中      華      民      國      九十二    年      三    月      十四    日


司法院資訊處製作；財團法人民間司法改革基金會備份。
